臺灣新竹地方法院交通事件裁定
移送機關　交通部公路總局新竹區監理所新竹市監理站
受處分人
即異議人　甲○○
上列異議人對於交通部公路總局新竹區監理所新竹市監理站94年
4月25日竹監新自第裁51－ZBA018728號裁決處分，聲明異議，本
院裁定如下：
    主  文
異議駁回。
    理  由
一、按「槽化線」係劃設於交岔路口、立體交岔之匝道口或其他
    特殊地點，用以引導車輛駕駛人循指示之路線行駛並禁止跨
    越，道路交通標誌標線號誌設置規則第171條第1項定有明文
    。汽車自交流道、服務區或休息站進入主線車道時，應先利
    用右側加速車道逐漸增加車速，並判明交通情況確達安全距
    離，方得駛入主線車道；又汽車行駛高速公路，其車道之使
    用，除因交通事故及道路施工依臨時或可移動標誌指示或公
    路警察指揮外，應依設置之交通標誌、標線或號誌之規定；
    且汽車行駛高速公路，不得在加速車道之匝道上超越前車，
    高速公路交通管制規則第7條、第8條第1項、第9條第3款均
    有明文規定。又汽車行駛於高速公路，而不遵管制之規定者
    ，處汽車駕駛人新臺幣（新臺幣）3,000元以上6,000元以下
    罰鍰並記違規點數1點，道路交通管理處罰條例第33條第1項
    及第63條第1項第1款亦有規定。
二、原處分機關交通部公路總局新竹區監理所新竹市監理站（下
    稱新竹市監理站）裁決理由略以：聲明異議人即受處分人甲
    ○○於民國94年2月23日上午7時39分許，駕駛車牌號碼A9－
    3829號自小客車行經國道一號公路南下91.3公里處，因未依
    規定車道行駛之違規事實，為內政部警政署國道公路警察局
    第二警察隊楊梅分隊警員施松明逕行舉發，於94年3月11 日
    填製公警局交字第ZBA018728號舉發違反道路交通管理事件
    通知單（下稱舉發通知單）送達異議人收受後，異議人不服
    舉發事實，於應到案時間內到新竹市監理站表示不服裁罰，
    經新竹市監理站函請原舉發機關查復違規事實明確，仍認異
    議人有前開違規行為，新竹市監理站乃於94年4月25日依據
    道路交通管理處罰條例第33條第1項、第63條第1項第1款之
    規定裁處異議人新臺幣3,000元罰鍰，並記違規點數1點等情
    ，有內政部警政署國道公路警察局94年3月11日公警局交字
    第ZBA018728號舉發通知單、內政部警政署國道公路警察局
    第二警察隊94年4月6日公警二交字第0940270662號函、新竹
    市監理站94年4月25日竹監新自第裁51－ZBA018728號裁決書
    影本各1紙在卷可稽。
三、聲明異議意旨略以：車輛擁有者甲○○的車輛車牌號碼A9－
    3829號行駛在南下匝道91公里處，聽到救護車聲音變換車道
    （有打方向燈），壓到白色槽線，被照相以道路交通管理處
    罰條例第33條內容告發「未遵守車道」，惟(一)舉發違反道路
    交通管理處罰條例第33條第1項條文，其內容並無未依規定
    車道行駛之內容，違規事實與內容法條不一致，且照相地點
    無設站管制，何來違反設站管制得處以罰鍰3,000元；(二)所
    照的照片無明確的年、月、日，只有時間，若依最新法條處
    罰應比對時間，並出示明確公文或處罰條文，爰依法聲明異
    議云云。
四、經查，
  (一)本件異議人於94年2月23日上午7時39分許，駕駛車牌號碼A9
    －3829號自小客車行經國道一號公路南下91.3公里處，因跨
    越槽化線變換車道，為警以科學儀器相機取得證據資料相片
    ，以未依規定車道行駛逕行舉發之交通違規事實，有內政部
    警政署國道公路警察局94年3月11日公警局交字第ZBA018728
    號舉發通知單、內政部警政署國道公路警察局第二警察隊94
    年4月6日公警二交字第0940270662號函、新竹市監理站94年
    4月25日竹監新自第裁51－ZBA018728號裁決書影本各1紙及
    採證相片1幀在卷可稽。
  (二)異議人於94年5月31日本院訊問時固不否認其係由匝道要進
    入車道，其車子確實行駛在槽化線上，要跨到主線道去，惟
    辯稱舉發法條是未依管制行駛，但是我沒有看到管制，我看
    過高速公路處罰的條款，沒有處罰槽化線云云，惟按所謂管
    制，並非僅指以交通警察指揮方式始稱之，即以標誌、標線
    、號誌等提供車輛駕駛人及行人有關道路路況之警告、禁制
    、指示等資訊亦屬之，此亦即道路交通管理處罰條例第4條
    第2項規定授權訂定道路交通標誌標線號誌設置規則之目的
    所在，而依該規則第171第1項規定，槽化線之設置係劃設於
    交岔路口、立體交岔之匝道口或其他特殊地點，用以引導車
    輛駕駛人循指示之路線行駛並禁止跨越之管制規定，此項管
    制規定於高速公路亦有適用，異議人由匝道欲進入主線道行
    駛，本應先利用右側加速車道逐漸增加車速，並判明交通情
    況確達安全距離，方得駛入主線車道，高速公路交通管制規
    則第7條亦定有明文，然異議人未循此規定之車道行駛，跨
    越劃設於立體交岔之匝道口、禁止跨越之槽化線以變換車道
    之違規行為，有採證相片在卷可考，且為異議人所不爭執，
    則異議人之行為即已合致道路交通管理處罰條例第33條第1
    項之汽車行駛於高速公路而不遵管制之規定，應依法處罰，
    異議人所辯尚不足採；又異議人稱係因聽到救護車聲音變換
    車道（有打方向燈），壓到白色槽線云云，然依卷附之採證
    相片所示，並無異議人所稱之狀況存在，異議人亦未再提出
    證據證明其有高速公路交通管制規則第8條第1項規定之汽車
    行駛高速公路，其車道之使用，除因交通事故及道路施工依
    臨時或可移動標誌指示或公路警察指揮外，應依設置之交通
    標誌、標線或號誌之規定存在而可不依標線指示行駛之例外
    情節，是異議人之交通違規行為自應予處罰。
  (三)末按交通警員掣單舉發違反道路交通管理處罰條例所列之違
    規事實，本質上為行政處分，係公務員基於職務上權力，依
    法就特定之具體事件所為具有公法上效果之單方行政行為，
    基於公務員為公法上行為具有公信力之原則，該行政處分當
    可被推定為真正，其據以依法處分之事實認定亦為真正無誤
    ，此與民事訴訟法第355條第1項規定：「文書，依其程式及
    意旨得認作公文書者，推定為真正。」之情形相同。本此公
    信原則，乃立法者賦予行政機關制定違反道路交通管理事件
    統一裁罰基準及處理細則，使勤務警員得當機處分，以達其
    維護交通秩序、安全之行政目的。反之，若謂公務員一切行
    政行為均需預留證據以證其實，則國家行政勢必窒礙難行。
    據此，刑事訴訟法就犯罪證據有關之規定中與屬行政秩序罰
    之交通違規裁罰本質不合之部分，自不在準用之列。是異議
    人空言辯稱所照的照片無明確的年、月、日，只有時間云云
    ，而未加以證明該舉證相片有何違誤之處，即無理由而不可
    採。
  (四)綜上，異議人確有如舉發通知單所載之違規事實，新竹市監
    理站以異議人違反道路交通管理處罰條例第33條第1項、第
    63條第1項第1款，裁罰異議人罰鍰新臺幣3,000元，並記違
    規點數1點，於法並無不合，本件異議為無理由，應予駁回
    。
五、依道路交通案件處理辦法第19條，裁定如主文。
中　　華　　民　　國　　94　　年　　5 　　月　　31　　日
                    交通法庭　法  官  林秋宜
以上正本證明與原本無異。
如不服本裁定，應於裁定送達後5日內向本院提出抗告狀。
中　　華　　民　　國　　94　　年　　5 　　月　　31　　日
                              書記官  吳美雲
